【裁判字號】    95,交易,170
【裁判日期】    950616
【裁判案由】    公共危險等
【裁判全文】
臺灣板橋地方法院刑事判決             95年度交易字第170號
公  訴  人  臺灣板橋地方法院檢察署檢察官
被      告  丙○○
上列被告因公共危險等案件，經檢察官提起公訴（95年度偵字第
8643號），於準備程序進行中，被告就被訴之事實為有罪之陳述
，經告知被告簡式審判程序之旨，並聽取當事人之意見後，裁定
進行簡式審判程序，判決如下：
    主  文
丙○○服用酒類，不能安全駕駛動力交通工具而駕駛，處拘役肆
拾日，如易科罰金，以佰元折算壹日，緩刑貳年。
其餘被訴部分公訴不受理。
    事  實
一、丙○○於民國95年4 月2 日下午4 時30分許起至同日下午5
    時20分許，在臺北縣鶯歌鎮○○路58巷14號住處內飲酒後，
    已達不能安全駕駛動力交通工具之程度，竟猶駕駛車牌號碼
    F9-6171 號自用小客車，而於同日下午5 時30分許，行經臺
    北縣鶯歌鎮○○路183 號前時，因不勝酒力貿然駛入對向車
    道，而撞擊由丁○○所騎駛附載甲○○及乙○○之車牌號碼
    QT8-268 號輕型機車，致丁○○受有左脛骨骨折、多處擦傷
    、右大腿挫傷及瘀傷之傷害，甲○○受有頭部裂傷、左大腿
    骨折、胸部受傷之傷害，乙○○則受有左大腿骨折及雙腳擦
    挫傷之傷害（過失傷害部分業已撤回告訴），經警到場處理
    後，在警局時測得丙○○呼氣所含酒精濃度高達每公升1.01
    毫克。
二、案經臺北縣政府警察局三峽分局報請臺灣板橋地方法院檢察
    署檢察官偵查起訴。
    理  由
壹、有罪部分：
一、按除被告所犯為死刑、無期徒刑、最輕本刑為三年以上有期
    徒刑之罪或高等法院管轄第一審案件者外，於第一次審判期
    日前之準備程序進行中，被告先就被訴事實為有罪之陳述時
    ，審判長得告知被告簡式審判程序之旨，並聽取當事人、代
    理人、辯護人及輔佐人之意見後，裁定進行簡式審判程序，
    刑事訴訟法第273 條之1 第1 項定有明文。經核本件被告丙○○所犯係死刑、無期徒刑、最輕本刑為3 年以上有期徒刑
    以外之罪，其於準備程序中就被訴事實為有罪之陳述，經法
    官告知簡式審判程序之旨，並聽取公訴人、被告之意見後，
    本院爰依首揭規定，合議裁定由受命法官獨任進行簡式審判
    程序，合先敘明。
二、訊據被告坦承前開犯罪事實不諱，核與卷附道路交通事故現
    場圖、道路交通調查事故表、照片等所示相符，並有卷附吐
    氣酒精測試單、刑法第185 條之3 案件觀察紀錄表、臺北縣
    政府警察局舉發違反道路交通管理事件通知單足稽，足認被
    告所犯酒醉駕駛之犯行明確，應依法論處。
三、核被告所為，係犯刑法第185 條之3 之酒醉駕駛罪，又被告
    係於警方到場後，雖自首過失傷害之犯行，惟就所犯公共危
    險罪部分，係經警方進行酒精測試後而查悉，並非由被告自
    白所犯公共危險罪而開始偵查，是此部分犯行無自首減刑之
    適用。本院審酌被告因一時疏失罹犯本罪，惡性非重，且犯
    後均坦承犯行不諱，並衡其犯罪手段、所生危害等一切情狀
    ，量處如主文所示之刑，並諭知如易科罰金之折算標準。又
    查，被告並無前科，有臺灣高等法院被告前案紀錄表在卷為
    據，其犯後坦承犯行，並與告訴人丁○○等達成民事調解，
    有臺北縣鶯歌鎮調解委員會調解書在卷為憑，足認其經此偵
    審教訓，應知惕厲而不致再犯，本院認其刑之宣告以暫不執
    行為適當，爰併為緩刑之宣告，以期自新。
貳、公訴不受理部分：
一、公訴意旨另以：被告丙○○於民國95年4 月2 日下午5 時30
    分許，駕駛車牌號碼F9-6171 號自用小客車，於行經臺北縣
    鶯歌鎮○○路183 號前時，因不勝酒力貿然駛入對向車道，
    而撞擊由告訴人丁○○所駕駛附載甲○○及乙○○之車牌號
    碼QT8-268 號輕型機車，致告訴人丁○○受有左脛脛骨骨折
    、多處擦傷、右大腿挫傷及瘀傷之傷害，甲○○受有頭部裂
    傷、左大腿骨折、胸部受傷之傷害，乙○○則受有左大腿骨
    折及雙腳擦挫傷之傷害，認被告涉犯刑法第284 條第1 項前
    段之過失傷害罪嫌等語。
二、被告對於公訴意旨所指過失傷害罪嫌，亦為有罪之陳述，且
    此部分所涉亦屬死刑、無期徒刑、最輕本刑為3 年以上有期
    徒刑以外之罪，經法官告知簡式審判程序之旨，並聽取公訴
    人、被告之意見後，本院亦就此部分合議裁定由受命法官獨
    任進行簡式審判程序。另按告訴乃論之罪，告訴人於第一審
    辯論終結前得撤回其告訴；又告訴經撤回者，應諭知不受理
    之判決，刑事訴訟法第238 條第1 項、第303 條第3 款定有
    明文。
三、查本件告訴人丁○○為自己及其配偶甲○○、女乙○○提起
    告訴，起訴書認被告觸犯刑法第284 條第1 項前段之過失傷
    害罪，依同法第287 條之規定，須告訴乃論。茲據告訴人於
    95年6 月5 日具狀撤回告訴，有撤回狀在卷為據，依照首開
    說明，此部分應諭知不受理之判決。
據上論斷，應依刑事訴訟法第273 條之1 第1 項、第299 條第1
項前段、第303 條第3 款，刑法第195 條之3 、第41條第1 項前
段、第74條第1 款，罰金罰鍰提高標準條例第1 條前段、第2 條
，判決如主文。
本案經檢察官陳孟黎到庭執行職務。
中    華    民    國    95    年    6     月    16    日
                      交通法庭    法  官  林漢強
上正本證明與原本無異。
如不服本判決，應於判決送達後10日內，向本院提出上訴狀。
                                  書記官  曾千庭
中    華    民    國    95    年    6     月    16    日
附錄本件論罪科刑所用法條全文
刑法第185條之3
服用毒品、麻醉藥品、酒類或其他相類之物，不能安全駕駛動力
交通工具而駕駛者，處一年以下有期徒刑、拘役或三萬元以下罰
金。


司法院資訊處製作；財團法人民間司法改革基金會備份。
